臺灣臺中地方法院刑事判決　　　　　　100年度侵訴字第120號
公　訴　人　臺灣臺中地方法院檢察署檢察官
被　　　告　邱少駿
選任辯護人　吳淑芬　律師
上列被告因妨害性自主罪案件，經檢察官提起公訴（100年度偵
字第13559號），被告於準備程序中就被訴事實為有罪之陳述，
經受命法官聽取當事人意見後，由本院合議庭裁定以簡式審判程
序審理，判決如下：　
    主    文
邱少駿對於十四歲以上未滿十六歲之女子為性交，處有期徒刑陸
月。緩刑參年，緩刑期間付保護管束。
    犯罪事實
一、邱少駿於民國100年5月初，透過網路即時通對話，與當時14
    歲以上未滿16歲之A女（警卷代號為0000-000000）聊天，明
    知A女係14歲以上未滿16歲之少女，仍基於與14歲以上未滿1
    6歲之人為性交之犯意，於100年5月23日上午7時10分許，在
    臺中市○區○○○路2之55號「富仙大飯店」305號房間內，
    經A女同意後，以其陰莖插入A女陰道之方式，與A女為性交
    行為1次。
二、嗣A女母親（警卷代號為0000-000000A)發現A女行為有異，
    詢問A女後報警，始查獲上情。
三、案經A女母親訴由臺中市警察局移送臺灣臺中地方法院檢察
    署檢察官偵查起訴。
    理    由
一、按性侵害犯罪防治法第12條第2項之規定，司法機關所製作
    必須公示之文書，不得揭露被害人之姓名、出生年月日、住
    居所及其他足資識別被害人身分之資訊。故本案判決書關於
    被害人A女、A女之母親，均僅記載其等之代號（其餘真實姓
    名、年籍詳卷密封袋），合先敘明。
二、又被告所犯本案犯行，其法定刑為死刑、無期徒刑、最輕本
    刑3年以上有期徒刑以外之罪，且非高等法院管轄第一審之
    案件，經本院合議庭裁定由受命法官行準備程序時，被告就
    被訴事實為有罪之陳述後，經告知被告簡式審判程序之旨，
    並聽取被告、檢察官之意見後，裁定進行簡式審判程序，依
    刑事訴訟法第273條之2之規定，簡式審判程序之證據調查，
    不受刑事訴訟法第159條第1項、第161條之2、第161條之3、
    第163條之1及第164條至第170條規定之限制。
三、訊據被告對於本案犯罪事實於本院審理時自白認罪，核與證
    人即被害人A女迭於警詢、偵查證述情節相符，並有被害人
    指認犯罪嫌疑人紀錄表、行政院衛生署臺中醫院受理疑似性
    侵害事件驗傷診斷書及現場照片等件附卷可稽，是被告自白
    與事實相符。本案事證明確，被告犯行洵堪認定，應依法論
    罪科刑。
四、按刑法第227條第3項對於14歲以上未滿16歲之女子為性交罪
    ，其被害客體為14歲以上未滿16歲之女子，立法意旨係以該
    女子對於性行為之智識及決斷能力仍未臻成熟，縱得該女子
    之同意，亦不得對之為性交行為，以保護少女身智之正常發
    育，故本罪係以被害人之年齡為特別要件，祇以被害女子在
    事實上為14歲以上未滿16歲為已足。查A女為85年11月生，
    有被害人代號與真實姓名對照表1份在卷可按，被告對之為
    性交行為時，雖得A女同意，惟A女為14歲以上未滿16歲之女
    子，仍構成上開之罪，是核：
  (一)被告所為，係犯刑法第227條第3項之對於14歲以上未滿16歲
    之女子為性交罪。
  (二)被告對被害人A女為性交行為時所為猥褻之低度行為，為性
    交之高度行為所吸收，不另論罪。
  (三)按兒童及少年福利法第70條第1項規定：「成年人教唆、幫
    助或利用兒童及少年犯罪或與之共同實施犯罪或故意對其犯
    罪者，加重其刑至二分之一。但各該罪就被害人係兒童及少
    年已定有特別處罰規定者，不在此限」，而刑法第227條第3
    項之對於14歲以上未滿16歲之女子為性交罪，既係以「被害
    人年齡（14歲以上未滿16歲）」為其處罰之特別要件，當無
    再依兒童及少年福利法第70條第1項規定加重處罰之餘地。
  (四)被告所犯對於14歲以上未滿16歲之女子為性交罪，其法定本
    刑為7年以下有期徒刑，且本院已給予後述被告緩刑自新之
    機會，相較於被告未考慮被害人A女未滿16歲，智能尚未臻
    於成熟，即貿然與之發生性行為1次，影響被害人A女身心發
    展非微之情節，難認有情輕法重，而有犯罪之情狀顯可憫恕
    ，認科以最低度刑仍嫌過重之情形存在。辯護人認本案有刑
    法第59條規定減輕其刑之適用，容有誤會。
五、爰審酌被告明知A女係14歲以上未滿16歲之少女，就性自主
    權之觀念未臻成熟完備，仍有特別加以保護之必要，竟因其
    生理衝動而與年幼識淺之被害人A女為性交行為，影響A女之
    身心健全成長，並造成A女家庭之困擾，惟念及被告自律精
    神之養成猶嫌未及，且其非以強制手段滿足一己性慾，於犯
    罪後坦承犯行，並與被害人A女達成調解，已賠償被害人A女
    新臺幣(下同)20萬元，被害人A女之法定代理人亦具狀表示
    願意給予被害人自新機會及其犯罪之動機、目的及手段等一
    切情狀，量處如主文所示之刑，以示懲儆。
六、查被告前未曾因故意犯罪受有期徒刑以上刑之宣告，有臺灣
    高等法院被告前案紀錄存卷足參，其因一時失慮致犯本案，
    其犯後已與A女之法定代理人達成調解，賠償被害人A女20萬
    元，被害人A女之法定代理人亦具狀表示願意給予被害人自
    新機會，有調解筆錄及刑事呈報狀各1紙在卷可稽，本院認
    其經此次偵審程序之教訓後，被告當能知所警惕，而無再犯
    之虞，因認其所受宣告之刑，以暫不執行為適當，故併予宣
    告緩刑3年，以啟自新，並依刑法第93條第1項第1款之規定
    ，於緩刑期間付保護管束。
據上論斷，應依刑事訴訟法第273條之1第1項、第299條第1項前
段，刑法第227條第3項、第74條第1項第1款、第93條第1項第1款
，判決如主文。
本案經檢察官周佩瑩到庭執行職務。
中    華    民    國   100    年    9     月    28    日
                  刑事第十庭  法  官  劉正中
以上正本與原本無異。
如不服本判決應於收受判決後10日內向本院提出上訴書狀，並應
敘述具體理由。其未敘述上訴理由者，應於上訴期間屆滿後20日
內向本院補提理由書（均須按他造當事人之人數附繕本）「切勿
逕送上級法院」。
告訴人或被害人對於判決如有不服具備理由請求檢察官上訴者，
其上訴期間之計算係以檢察官收受判決正本之日期為準。
                              書記官  黃英寬
中    華    民    國   100    年    9     月    28    日
附錄本案論罪科刑法條：
刑法第227條第3項：
對於十四歲以上未滿十六歲之男女為性交者，處七年以下有期徒
。